【裁判字號】    97,台上,217
【裁判日期】    970117
【裁判案由】    違反毒品危害防制條例
【裁判全文】
最高法院刑事判決              九十七年度台上字第二一七號
上  訴  人  甲○○
上列上訴人因違反毒品危害防制條例案件，不服台灣高等法院高
雄分院中華民國九十六年十月三十一日第二審判決（九十六年度
上訴字第一四四五號，起訴案號：台灣高雄地方法院檢察署九十
五年度偵字第三三二九四號），提起上訴，本院判決如下：
    主  文
上訴駁回。
    理  由
按刑事訴訟法第三百七十七條規定，上訴於第三審法院，非以判
決違背法令為理由，不得為之。是提起第三審上訴，應以原判決
違背法令為理由，係屬法定要件。如果上訴理由書狀並未指摘原
判決有何違法，自應認其上訴為違背法律上之程式，予以駁回。
本件上訴人甲○○上訴意旨略稱：上訴人警詢之自白與通聯紀錄
不符，綽號「小吳」、「善仔」者未經上訴人詰問，故並無證據
足以證明上訴人有販賣毒品之行為云云。
惟查原判決依憑上訴人之部分自白、門號0000000000號行動電話
通聯紀錄、扣案記載「黃經理46000＋67500＝113500」內容之帳
冊影本各一份、採證照片二幀、甲基安非他命毒品共二十七包、
電子磅秤一台、夾鏈袋二大包、帳冊一本、門號0000000000號行
動電話一具（含SIM 卡一張）、高雄醫學大學附設中和紀念醫院
出具之檢驗報告二份等證據，資以認定上訴人有原判決事實欄所
記載販賣第二級毒品安非他命之事實，因而撤銷第一審不當之判
決，改判論處上訴人販賣第二級毒品（累犯）罪刑，已詳述其所
憑之證據及理由。對於上訴人於第一審否認有上開販賣第二級毒
品之犯行，辯稱：伊並無販賣甲基安非他命，所販入之甲基安非
他命純係供自己施用，因恐年節漲價，故一次販入較多數量云云
。經綜合調查證據之結果，認不可採，已分別在判決內詳予指駁
並說明其理由。對於公訴意旨另以：上訴人於意圖營利販入上開
甲基安非他命後，於民國九十五年十二月二十四日二十四時許，
在高雄市○○區○○路與苓雅路口，以新台幣一千元之代價，販
賣甲基安非他命０點三公克予綽號「善仔」之姓名年籍不詳成年
男子一次，認上訴人亦涉有毒品危害防制條例第四條第二項之販
賣第二級毒品罪嫌云云。經綜合調查證據之結果，以無積極證據
可證明上訴人此部分另涉犯販賣第二級毒品犯行，因公訴人認此
部分犯行與上開論罪科刑之犯行有接續犯之單純一罪關係，不另
為無罪之諭知，亦在判決內加以說明。原判決所為論述，核與卷
證資料相符，從形式上觀察，並無違背法令之情形。按認事採證
、證據之取捨及證據證明力之判斷，俱屬事實審法院之職權，苟
無違背證據法則，自不能指為違法。原判決對於上訴人有本件販
賣第二級毒品之犯行，已說明其依憑之證據及理由，對於上訴人
之辯解，認不可採，亦在判決內詳述其不予採納之理由，並無上
訴意旨所指違背法令之情形。又上訴人於警詢及原審審理時，均
自白係意圖販賣而於上開時、地，購入甲基安非他命之事實，參
諸上訴人購入之數量不少，且購入後旋即分裝成不同重量之情，
以及扣得上開電子磅秤一台、夾鏈袋二大包等一般用以販賣毒品
使用之工具，上訴人並將購入毒品之價格記入帳冊，依常情此亦
係販賣毒品欲統計核算收支之行為等情，原審因認上訴人於警詢
及原審自白應與事實相符，所為論斷並無違反證據法則或判決不
備理由情形。又關於公訴意旨所指上訴人另於九十五年十二月二
十五日販賣第二級毒品給綽號「小吳」之姓名年籍不詳成年男子
部分，業經第一審認不能證明上訴人此部分犯罪而判決無罪確定
，關於公訴意旨所指上訴人販賣第二級毒品給綽號「善仔」之姓
名年籍不詳成年男子部分，亦經原審以不能證明上訴人此部分犯
罪而不另為無罪之諭知，有如上述，原審未再為無益之詰問調查
，亦無違法可言。上訴人上訴意旨係憑己見，就原判決已說明事
項或屬原審採證認事職權之適法行使，任意指摘為違法。核與法
律規定得為第三審上訴理由之違法情形，不相適合，自非適法之
第三審上訴理由，其上訴違背法律上之程式，應予駁回。
據上論結，應依刑事訴訟法第三百九十五條前段，判決如主文。
中    華    民    國  九十七  年    一    月   十七   日
                      最高法院刑事第四庭
                          審判長法官  莊  登  照
                                法官  黃  一  鑫
                                法官  徐  昌  錦
                                法官  許  錦  印
                                法官  李  伯  道
      本件正本證明與原本無異
                                      書  記  官
中    華    民    國  九十七  年    一    月   十七   日
                                                      Ｑ


司法院資訊處製作；財團法人民間司法改革基金會備份。
